臺灣新竹地方法院民事判決  
111年度訴字第843號
原      告  蕭百均    住臺南市○○區○○○街0號        被    
  告  卓訓沺    住新竹市○區○○街00巷00號0樓
            簡吳安  
上列當事人間請求損害賠償等事件，本院於民國111年12月6日言
詞辯論終結，判決如下：
    主      文
被告簡吳安應給付原告新臺幣參萬元，及自民國一一一年九月十
五日起至清償日止，按年息百分之五計算之利息。
原告其餘之訴駁回。
訴訟費用由被告簡吳安負擔百分之一，餘由原告負擔。
本判決第一項得假執行。
原告其餘假執行之聲請駁回。
    事實及理由
一、原告主張：
　㈠被告2人於民國110年7月底前某日至110年8月中某日，加入以
    訴外人陳孝慈為首之詐欺集團犯罪組織，被告卓訓沺擔任提
    款車手，被告簡吳安擔任提款及收水車手，渠等與身分不詳
    之詐欺集團成員，利用假投資之詐術，使原告陷於錯誤而於
    110年5月19日起至110年8月23日止，依指示匯款22筆共新臺
    幣（下同）353萬7000元至第一層人頭帳戶，隨即由詐欺集
    團成員將第一層人頭帳戶內款項轉帳至被告卓訓沺提供之第
    二層人頭帳戶，再由陳孝慈通知被告2人分別前往提領第二
    層人頭帳戶款項交給訴外人王熙或羅偉任，由羅偉任轉交上
    游成員，以此手法製造金流斷點，隱匿上開詐欺所得去向。
    被告2人與其他詐欺集團成員之行為具有共同關連性，自應
    對原告所受損害負共同侵權損害賠償責任。　
　㈡爰依民法第184條第1項前段及第185條第1項規定提起本件訴
    訟，並聲明：
　1.被告2人應連帶給付原告353萬7000元，及自起訴狀繕本送達
    翌日起至清償日止，按年息5%計算之利息。
　2.原告願供擔保，請准宣告假執行。　　
二、被告卓訓沺則以：我檢視我的帳戶交易明細沒有看到原告匯
    進來的錢，不同意原告的請求等語，資為抗辯。並聲明：原
    告之訴駁回。　　　
三、被告簡吳安則以：我只是要兼職打工，被騙去提供人頭帳戶
    ，實際也沒有獲利。對於原告其中1筆匯款3萬元，嗣轉入我
    名下帳戶部分沒有意見等語，資為抗辯。並聲明：原告之訴
    駁回。　
四、本院之判斷：
　㈠原告民事起訴狀所載原因事實，主要係直接援引本院111年度
    金訴字第81號刑事判決之犯罪事實，惟該犯罪事實僅記載原
    告於110年8月12日12時55分許匯款3萬元之事實，其餘則均
    為原告以外之其他被害人受害事實，本院依原告到場辯論意
    旨，認其主張原因事實應為於110年5月19日起至110年8月23
    日止，受詐欺陷於錯誤而依指示匯款22筆共353萬7000元部
    分，合先敘明。
　㈡按因故意或過失，不法侵害他人之權利者，負損害賠償責任
    ；故意以背於善良風俗之方法，加損害於他人者亦同；數人
    共同不法侵害他人之權利者，連帶負損害賠償責任。不能知
    其中孰為加害人者亦同。民法第184 條第1 項、第185 條第
    1 項分別定有明文。次按當事人主張有利於己之事實者，就
    其事實有舉證之責任。民事訴訟法第277條本文亦有明文。
    準此，主張侵權行為損害賠償請求權之人，對於侵權行為之
    成立要件應負舉證責任。
　㈢經查，原告於110年4月20日使用網路通訊軟體受身分不詳之
    人施以詐術而陷於錯誤，接續於110年5月19日起至110年8月
    23日止，依指示匯款22筆共353萬7000元至人頭帳戶。其中
    第21筆於110年8月12日12時55分許匯款至訴外人吳智傑申設
    之彰化銀行桃園分行帳戶000000000*****號帳戶，嗣於同日
    13時19分許遭身分不詳之人轉帳至被告簡吳安申設之第一銀
    行帳號291506*****號帳戶，旋即遭身分不詳之人現金提領
    等情，業據其於刑案警詢時陳述明確，並原告於刑案提出之
    匯款申請書22紙、上開吳智傑之彰化銀行、被告簡吳安之第
    一銀行帳戶交易明細在卷可參，再參以被告簡吳安就上開原
    告受騙而為第21筆匯款3萬元之事實，前經本院以111年度金
    訴字第81號刑事判決依3人以上共同犯詐欺取財罪判處有期
    徒刑在案，堪信為真。而被告簡吳安復未釋明或提出反證證
    明其有何已盡金融帳戶保管注意義務之情事，足見原告主張
    被告簡吳安應就其上開第21筆匯款3萬元部分負侵權損害賠
    償責任，應屬有據。
　㈣原告主張被告2人應就其匯款22筆共353萬7000元損害負連帶
    賠償責任，固據提出本院111年度金訴字第81號刑事判決1份
    為憑，惟細繹該刑事判決，僅就上開第21筆匯款3萬元部分
    判處被告簡吳安罪刑，被告卓訓沺並非該部分犯罪事實之共
    同正犯，且其餘被告2人受刑事有罪判決所據事實，亦非原
    告本件主張的損害原因事實，是原告徒以該刑事判決請求被
    告卓訓沺負侵權責任及被告2人應負共同侵權責任，並非有
    據，此外，原告復未能舉證證明其餘受騙款項有何與被告2
    人之何等行為具共同關連性（如匯款至渠等帳戶或由渠等擔
    任車手提領等情），難認已盡舉證責任。從而，原告依共同
    侵權行為法律關係，請求被告2人就被告簡吳安賠償3萬元以
    外範圍之損害負連帶賠償責任，即非有據，不應准許
五、綜上所述，原告依侵權行為法律關係，請求被告簡吳安給付
    3萬元，及自民事起訴狀繕本送達翌日即111年9月15日起（
    見本院訴卷第71頁）至清償日止，按年息5%計算之利息，為
    有理由，應予准許，逾此部分之請求，為無理由，應予駁回
    。
六、本判決所命被告給付之金額未逾50萬元，爰依民事訴訟法第
    389條第1項第5款規定，依職權宣告假執行。至原告敗訴部
    分，其假執行之聲請失其依據，應予駁回。
七、本件事證已臻明確，兩造其餘攻擊防禦方法及所提之證據，
    核與判決之結果不生影響，爰不一一論列。
八、訴訟費用負擔之依據：民事訴訟法第79條。
中　　華　　民　　國　　111 　年　　12　　月　　13　　日
                  民事第一庭  法  官  王凱平  
以上正本係照原本作成。
如對本判決上訴，須於判決送達後20日內向本院提出上訴狀。
中　　華　　民　　國　　111 　年　　12　　月　　13　　日
                              書記官  王恬如